# 求助陈版，募集资金账务

提问人：1111222222 时间：2022-12-14 23:18:34
A公司发行 1000 万股，发行价 5 元/股，面值 1 元/股，承销、保荐费不含税价 500 万，含税价 530 万，其中前期已预付含税 212 万元，其他发行费用不含税价 300 万，含税价 318 万，其中前期已预付含税 106 万元，承销保荐费已从募集资金账户坐扣，由券商将坐扣后的金额汇入A公司账户，汇入金额为1000*5-（500-200）=4700万,募集资金净额=5*1000-500-300=4200万，
借：银行存款 4700 万
借：应交税费-增值税（进项税） 12 万 （其他发行费尚未支付部分的进项税）
贷：股本 1000 万
贷：资本公积-溢价 2400 万（4200-1000-500-300）
贷：其他应付款 212 万（=318-106）贷：预付账款 200 （扣除前期已预付承销保荐费不含税价）贷：预付账款 100 （扣除前期已预付其他发行费不含税价）分录金额不平，刚好差了发行费用不含税价 800 万元（500+300），这个差异如何处理呢

回答人：chenyiwei
既然募集资金净额是 4200 万，为何股本和资本公积加起来只有 3400 万？正好差 800 万。